Inventaris van het archief van de Directie Militair Personeel en taakvoorgangers van het ministerie van Defensie 1948-1979 (1980-1982)
Nationaal Archief, Den Haag
- Personeelsbeleid, A
  - Het voorbereiden en vaststellen van de (half)jaarlijkse wervings-/aanstellingsbehoefte aan militair personeel van de krijgsmachtdelen 1956-1979, 18
    - KLu, 1956, 1969-1979; 155
    - Ramingen voor de personele begroting 1970, 1968; 156
  - Het voorbereiden en vaststellen van wet- en regelgeving op het gebied van de rechtspositie van militair personeel 1948-1980, 24
    Actor: de Minister van Defensie
    - Begrippen en bevoegdheden met betrekking tot classificatie, indeling, (over)plaatsing en detachering KL en KLu., 1948 1973; 157; pak
    - Verplichtingen voor hen en registratie van hen die met groot verlof gaan., 1951-1952, 1968; 158
    - Nederlandse Militaire Missie in Indonesië., 1951, 1953; 159
    - Nationale Reserve, Reserve Grensbewaking, Marechaussee Reserve, KLD, alsmede parttimers van Milva en Luva., 1951-1965; 160-161; pak en omslag
      - 1951 - 1954, 160
      - 1955 - 1965, 161; pak
    - Vergoeding aan niet tot het beroepspersoneel KL behorende militairen die voor één dag in werkelijke dienst komen, 1953-1954; 162
    - Richtlijnen tewerkstelling van KL officieren, 1953-1955; 163
    - Bevorderingen van technisch personeel, 1953-1958; 164
    - Premieregelingen voor vrijwillig dienende., 1953-1962; 165; pak
    - Geneeskundige verzorging KL en KLu in Nederlands Nieuw-Guinea., 1953, 1961-1962; 166
    - Verbintenissen reservepersoneel beneden de rang van tweede luitenant KL en KLu, alsmede vrijwilligers KLD, 1953-1966; 167-168; 2 pakken
      - 1953-1960, 167
      - 1961-1966, 168
    - Toekenning van gratificaties, 1953-1967; 169; pak
    - Benoeming, bevordering en ontslag van beroepsofficieren, beroepsmilitairen beneden de rang van tweede luitenant en het reservepersoneel alsmede praktische diensttijd beroepsofficieren KL en KLu, 1953-1970; 170-173; 3 pakken en 1 omslag
      - 1953-1955, 170
      - 1956-1958, 171
      - 1959-1966, 172
      - 1967-1970, 173; omslag
    - Herziening bezoldiging KL, KM en KLu alsmede wijziging Voorlopige Regeling van de Bezoldiging KL (VRBKL), 1953-1970; 174-175; 1 pak en 1 omslag
      - 1953-1958, 174
      - 1961-1970, 175; pak
    - Vakantie, buitengewoon verlof en bewegingsvrijheid, 1953-1975; 176; pak
    - Beoordelingen, 1953-1979; 177-182; 6 pakken
      - 1953-1958, 177
      - 1959-1961, 178
      - 1962-1965, 179
      - 1966-1968, 180
      - 1969 -974, 181
      - 1975-1979, 182
    - Geneeskundige verzorging KL en KLu, 1953-1980; 183-188; 5 pakken en 1 omslag
      - 1953-1955 omslag, 183
      - 1956-1958, 184
      - 1959-1962, 185
      - 1963-1969, 186
      - 1970-1973, 187
      - 1974-1980, 188
    - Dienstverlating van officieren met name van het voormalige KNIL wegens langdurige dienst, 1954; 189
    - Demobilisatie en overgang in beroepsdienst NDVN, 1954; 190
    - Buitengewoon verlof bij terugkeer in Nederland, 1954; 191
    - Vrijwillig verblijf in werkelijke dienst voor vaandrigs en kornetten, 1954; 192
    - Regeling woningtoewijzing, 1954; 193
    - Intrekking van legerorder inzake sociale voorzieningen bij demobilisatie, 1954; 194
    - Overgang in beroepsdienst KL van in Nederlands Nieuw-Guinea verblijvende burgers, 1954; 195
    - Verbintenissen gronddienst KLu, 1954-1955; 196
    - Wachtgelden en rechtspositie voormalige Papoea militairen, 1954-1955, 1958, 1960-1962; 197
    - Geneeskundig onderzoek en geneeskundige verzorging van militairen bij klein verlof, 1954-1956; 198
    - Ouderdom in rang bij overgang naar beroeps- of reservepersoneel KL en KLu, 1954-1956; 199
    - Benoeming personeel bij het Noodbruggen-pontondetachement, 1954-1956, 1958; 200
    - Richtlijnen betreffende overgang in beroepsdienst van uitgezonden dienstplichtigen KL naar Suriname, 1954, 1960; 201
    - Emigratie en immigratie van militairen Nederlands Nieuw-Guinea, 1954-1961; 202; pak
    - Toelagebesluit officieren arts, tandarts en apotheker KL, KLu en Koninklijke Marine (KM), 1954-1968; 203; pak
    - Vrijwillig verblijf in werkelijke dienst van reserve officieren., 1954, 1956, 1967, 1969; 204
    - Overplaatsing officieren infanterie, cavalerie, (luchtdoel)artillerie, intendance en AAT naar KMar, 1954-1970; 205
    - Vakantieuitkering KL en KLu, 1954-1973; 206; pak
    - Reglement rechtstoestand militaire zeemacht en reglement voor de militaire ambtenaren van de KL en de KLu, 1954-1974; 207-212; 4 pakken en 2 omslagen
      - 1954-1957, 207; omslag
      - 1958-1959, 208
      - 1960, 209
      - 1961-1962, 1964, 210; omslag
      - 1965-1968, 211
      - 1969-1974, 212
    - Besluit verbintenissen luchtvarenden Luchtmacht en Premieregeling luchtvarenden Luchtmacht, 1954-1978; 213-214; 2 pakken
      - 1954-1968, 213
      - 1969-1978, 214
    - Salariëring, toelagen en rechtspositionele voorzieningen, 1954-1961, 1968-1979; 215-270; 53 pakken en 3 omslagen
      - 1954-1955, 215
      - 1956-1957, 216
      - 1958-1959, 217; omslag
      - 1960 jan-juni, 218
      - 1960 juli-1961 mei, 219
      - 1968 jan-sep, 220
      - 1968 okt-dec, 221
      - 1969 jan-mei, 222
      - 1969 aug-dec, 223
      - 1970 jan-juli, 224
      - 1970 aug-dec, 225
      - 1971 jan-mrt, 226
      - 1971 apr-juni, 227
      - 1971 juli-sep, 228
      - 1971 okt-dec, 229
      - 1972 jan-mrt, 230
      - 1972 apr-mei, 231
      - 1972 juni-sep, 232
      - 1972 okt-dec, 233
      - 1973 jan-feb, 234
      - 1973 mrt-apr, 235
      - 1973 mei-juli, 236
      - 1973 aug, 237
      - 1973 sep, 238
      - 1973 okt-dec, 239
      - 1974 jan-mrt, 240
      - 1974 apr-mei, 241
      - 1974 juni-juli, 242
      - 1974 aug-sep, 243
      - 1974 okt, 244
      - 1974 nov-dec, 245; omslag
      - 1975 jan-mrt, 246
      - 1975 apr-mei, 247
      - 1975 juni-aug, 248
      - 1975 sep-dec, 249
      - 1976 jan-apr, 250
      - 1976 mei-juni, 251
      - 1976 juli-okt, 252
      - 1976 nov, 253
      - 1976 dec, 254; omslag
      - 1977 jan-mrt, 255
      - 1977 apr-mei, 256
      - 1977 juni, 257
      - 1977 juli-okt, 258
      - 1977 nov-dec, 259
      - 1978 jan, 260
      - 1978 feb-apr, 261
      - 1978 mei-juli, 262
      - 1978 aug-okt, 263
      - 1978 nov-dec, 264
      - 1979 jan-mrt, 265
      - 1979 apr-mei, 266
      - 1979 juni-juli, 267
      - 1979 aug-sep, 268
      - 1979 okt-nov, 269
      - 1979 dec, 270
    - Inwendige dienst KL, KM en KLu, 1954-1979; 271-274; 4 pakken
      - 1954-1962, 271
      - 1963-1966, 272
      - 1967-1970, 273
      - 1971-1979, 274
    - Instructie voor het hoofd van het dienstvak van de Technische Staf, 1955; 275
    - Verblijfsvergoeding voor gehuwde militairen KL en KLu, 1955; 276
    - Overeenkomst met ingenieurs KL en KLu, 1955; 277
    - Voor weddeverhoging meetellende diensttijd academici, 1955; 278
    - Brevet voor luchtvarenden, 1955; 279
    - Dienstverband aalmoezeniers en veldpredikers, 1955; 280
    - Toekenning van soldij van geoefend soldaat bij onvoltooide elementaire opleiding, 1955; 281
    - Dienstneming bij hulpkorpsen in Britse koloniën, 1955; 282
    - Defensie woningbouw 1955, 283
    - Bepaling van de rechtsgevolgen van maatregelen in bezet Nederlands gebied genomen met betrekking tot de rechtstoestand van militairen van de KL, 1955-1956; 284
    - Naam- en ranglijsten onderofficieren KL, 1955-1956, 1961; 285
    - Geneeskundige verzorging van gezinsleden van buiten Nederland geplaatsten, 1955-1956, 1963, 1966; 286
    - Premieregeling voor sergeanten en korporaals die een verbintenis bij het reservepersoneel van de KL hebben gesloten, 1955-1957, 1959-1960; 287
    - Bevordering tot korporaal der eerste klasse, 1955, 1962; 288
    - Klein en groot verlof reserve officieren arts, tandarts, dierenarts of apotheker, 1955, 1964; 289
    - Nevenwerkzaamheden, 1955, 1966; 290
    - Aanspreektitels, functiebenamingen en afkortingen KL en KLu, 1955-1968; 291
    - Benoeming van, overeenkomst met alsmede staat van dienst van beroeps- en reserve officieren arts, tandarts, apotheker en dierenarts, 1955-1977; 292
    - Ziekenfondswet, 1955-1977; 293; pak
    - Overeenkomst met artsen, apothekers en tandartsen KL en KLu, 1955-1978; 294; pak
    - Vrijwillige verbintenis bij de KL of KLu door dienstplichtigen KM, 1956; 295
    - Kostenloze verstrekking van "De Militaire Spectator", 1956; 296
    - Overplaatsing officieren infanterie en cavalerie naar de aan- en afvoertroepen (AAT), 1956; 297
    - Maatregelen bij overlijden in West-Duitsland, VS en Canada, 1956; 298
    - Naamswijziging van Inspecteur van de geneeskundige dienst der KL en KLu in Inspecteur van de militair geneeskundige dienst, 1956-1957; 299
    - Status van ongevallen van reserve officieren tijdens vrijwillige schietoefeningen, 1956-1957; 300
    - Verblijf van reservisten in het buitenland, 1956-1957, 1959-1961, 1964; 301
    - Verbintenis voor onbepaalde tijd van marechaussees, 1956, 1958; 302
    - Dienstongevallen, 1956, 1960; 303
    - Onbepaald verband voor vaandrigs en kornetten als reserve tweede luitenant, 1956-1958; 304
    - Herziening soldij KL en KLu, 1956-1964; 305
    - Dienstverbintenissen beroepspersoneel, 1956, 1960-1961, 1964-1965, 1967; 306
    - Staat van dienst, 1957; 307
    - Verklaring van aanbeveling KLu, 1957; 308
    - Vaststelling driejarige perioden van herhalingsoefeningen voor reservepersoneel, 1957; 309
    - Capitulantenreglement 1935, 1957-1959; 310
    - Beëindiging dienstbetrekking beneden de rang van tweede luitenant KL en KLu, 1957, 1961; 311
    - Noodwachtplicht, 1957-1961, 1963-1964; 312; pak
    - Uitzending naar Suriname, 1957-1969; 313
    - Ontheffing verbintenis luchtvarenden of gronddienst van reservepersoneel KLu, 1958; 314
    - Dienstverband officier KLu na opleiding, 1958; 315
    - Bezoldiging tijdens ziekteverlof, 1958; 316
    - Verklaring betreffende het gedrag, 1958-1959, 1961; 317
    - Nadienen na opleiding, 1959; 318
    - Avond- en nachtpermissie voor mannelijke militairen KLu, 1959; 319
    - Naamsverandering van vrouwelijke militairen na hun huwelijk, 1959; 320
    - Uitwisseling van vliegend personeel tussen de Belgische en Nederlandse luchtmacht, 1959; 321
    - Reserve officieren onderafdeling Geneeskundige Dienst Milva, 1959-1960; 322
    - Straflijsten KL en KLu, 1960; 323
    - Registratieve herindeling onderhoudsmonteurs KL, 1960; 324
    - Behandeling bezwaarschriften, 1960; 325
    - Reserve militaire apothekers ten behoeve van het farmaceutisch onderwijs., 1960; 326
    - Premiespaarregeling rijksambtenaren, 1960, 1963-1970, 1972; 327; pak
    - Overgang van (onder-) en officieren naar het wapen der cavalerie, 1960, 1964; 328
    - Voorzieningen voor kortverband vrijwilligers (KVV-ers) en Vrijwillig nadienenden (VND-ers), 1960-1968; 329-331; 3 pakken
      - 1960-1961, 329
      - 1962-1964, 330
      - 1965-1968, 331
    - Overgang van instructief personeel naar de categorie materieelbeheerders, 1961; 332
    - Assistenten tandheelkundig onderwijs, 1961-1962; 333
    - Salarisverhogingen alsmede Regeling Inkomsten Buitenland 1962 (RIB) KL en KLu, 1961-1974; 334-349; 13 pakken en 3 omslagen
      - 1961, 334; omslag
      - 1962 jan-apr, 335
      - 1962 mei-dec, 336; omslag
      - 1963, 337
      - 1964 jan-juli, 338
      - 1964 aug-dec, 339
      - 1965 jan-juli, 340
      - 1965 aug-dec, 341
      - 1966 jan-apr, 342
      - 1966 mei-dec, 343
      - 1967, 344
      - 1968 jan-mei, 345
      - 1968 juni-dec, 346
      - 1969 jan-mei, 347
      - 1969 juni-dec, 348
      - 1970, 1974, 349; omslag
    - Overgang beroepsmilitairen beneden de rang van tweede luitenant KL en KMar naar categorie motortransport, 1962; 350
    - Richtlijnen betreffende de toepassing van schorsing, 1962, 1964-1965; 351
    - Wijzigingen Wet bevordering en ontslag beroepsofficieren en Wet voor het reservepersoneel van de krijgsmacht, 1962-1966, 1968, 1976; 352
    - Richtlijnen zwangere ongehuwde militairen, 1963, 1966; 353
    - Regeling overplaatsing naar West-Duitsland en gezinshereniging personeel KLu aldaar, 1963, 1973; 354
    - Richtlijnen voor indeling van vrijwillig dienend personeel in verband met reorganisatie KL, 1964; 355
    - Waarderingssysteem KL, 1965; 356
    - Eed/belofte aflegging KL en KLu, 1965; 357
    - Verbetering van arbeidsklimaat voor korporaals, 1965; 358
    - Procedure betreffende huisvesting bij terugkeer in Nederland, 1965; 359
    - Nazorg militaire oorlogsslachtoffers, 1965-1966; 360
    - Premieregeling en andere voorzieningen voor technisch specialisten bij de KL, 1965-1969; 361-365
      - 1965, 361
      - 1966, 362
      - 1967, 363
      - 1968, 364
      - 1969, 365
    - Richtlijnen en administratieve aanwijzing voor plaatsing bij een onderdeel in het buitenland of een van de internationale staven, 1965, 1967, 1972, 1976; 366
    - Bezoldiging bij non-activiteit van beroepsofficieren KL en KLu, 1966; 367
    - Ongehuwde kostwinners, 1966; 368
    - Handboek personeel KLu, 1966; 369
    - Beëdiging of belofte van officieren KL en KLu, 1966, 1969, 1971; 370
    - Inpassing in de ranglijst van degenen die tegelijkertijd voor de eerste maal tot (reserve)officieren KL worden benoemd, 1967; 371
    - Parachutespringen als dienstsport KL, 1967, 1970; 372
    - Wet arbeidsongeschiktheidsvoorziening militairen (Wamil), 1967-1979; 373-374; 2 pakken
      - 1967-1971, 373
      - 1972-1979, 374
    - Intrekking verbod voor adelborsten en cadetten om tijdens de opleiding te huwen, 1967, 1972, 1974, 1977-1978; 375
    - Regeling voorziening bij terugkeer in Nederland voor reservepersoneel, 1967, 1976; 376
    - Woninghuren in W-Duitsland, 1968; 377
    - Regeling vliegwerkzaamheden ten behoeve van de Nederlandse particuliere vliegtuigindustrie, 1968; 378
    - Regeling betreffende overgang in beroepsdienst van personeel behorende tot de onderafdeling van de geneeskundige dienst van de Milva, 1968; 379
    - Onbevoegd doen van toezeggingen door functionarissen van de KLu, 1968; 380
    - Aanwijzingen en richtlijnen m.b.t. overgang in beroepsdienst KLu, 1968; 381
    - Instelling en toekenning van het brevet voor hogere technische bekwaamheid voor beroepsofficieren KLu, 1968; 382
    - Omschrijving taak staf Directoraat Gebouwen, Werken en Terreinen (DGW&T), 1968; 383
    - Instelling brevet voor militair geneeskundige bekwaamheid KLu, 1969; 384
    - Ontheffing uit de functie en huiswaarts zenden van militaire ambtenaren KL, 1969; 385
    - Overgang officieren KLu naar KMar, 1969, 1974, 1976; 386
    - Gewetensbezwaarden, 1969, 1975, 1977, 1979; 387
    - Gelijkberechtiging van de vrouwelijke militair KL en KLu, 1971-1972, 1974, 1978-1979; 388; pak
    - Omschrijving taken en bevoegdheden chef Luva, 1973; 389
    - Ontwerp van Wet gelijk loon voor vrouwen, 1974; 390
    - Dienstneming bij de Surinaamse Krijgsmacht (SKM), 1974-1975; 391
    - Bewijs van toestemming van ouders/voogden voor minderjarigen als vrijwilliger bij de KLu, 1975; 392
    - Politieke rechten, 1976; 393
    - Voorbereiding op dienstverlating KLu, 1976-1979; 394
    - Meldingsplicht betreffende nevenwerkzaamheden, 1977-1978; 395
    - Handleiding betreffende te nemen maatregelen bij of na ziekte, ernstig ongeval, vermissing of overlijden KLu, 1979; 396
  - Het voorbereiden en vaststellen van regelingen ter uitvoering van de wet- en regelgeving op militair personeelsgebied voor de onder hun bevel staande eenheden 1965-1973, 25
    Actor: Regionale bevelhebbers
    - Aflossing bezetting van de GGW onderdelen in West-Duitsland, 1965, 397
    - Medewerking aan wetenschappelijk onderzoek, 1972-1973; 398
  - Het voorbereiden en vaststellen van aanwijzingen, richtlijnen en instructies voor de uitvoering van het bevorderings- en functietoewijzingsbeleid bij de krijgsmachtdelen 1951-1979, 29
    - Instructies voor het hoofd indelingsraad, 1951-1961; 399
    - Titulaire bevorderingen opperofficieren, 1953; 400
    - Bevorderingen Milva, 1953-1967; 401
    - Benoeming en bevordering van officieren van fortificatiën, 1954; 402
    - Militarisering van douanepersoneel te Lobith, 1954; 403
    - Bevoegdheid tot bevordering door commandanten van soldaat tot soldaat der eerste klasse KLu, 1954; 404
    - Toekenning van rangen bij KL Nederlands Nieuw-Guinea, 1954, 1960; 405
    - Bevordering van cadetten, 1954, 1962; 406
    - Bevordering na examen, 1954-1963; 407
    - Benoeming van vaandrigs en kornetten tot reserve officier, 1954-1964; 408
    - Aanwijzing autoriteiten welke gemachtigd zijn verbintenissen te bekrachtigen c.q. sluiten., 1954, 1966; 409
    - Benoeming tot beroepsofficier voor speciale diensten KL, 1954, 1968; 410
    - Bevorderingsvoorschriften KL, KLu en Luva, 1954-1979; 411-414; 4 pakken
      - 1954-1961, 411
      - 1962-1966, 412
      - 1967-1971, 413
      - 1972-1979, 414
    - Tijdelijke bevordering tot sergeant KLu, 1955, 1957; 415
    - Functiewaardering verwijzingsofficier bij de militair juridische dienst, 1956; 416
    - Herziening bevorderingsregels voor leden van muziekkorpsen, 1956; 417
    - Waarneming van de functie van chef MGD Middelburg, 1957; 418
    - Functie van kazernecommandant Broerenkazerne te Zwolle, 1957; 419
    - Benoeming van KLM-vliegers tot reserve tweede luitenant KLu, 1958; 420
    - Overplaatsing voedingsadviseuse van KL naar KLu, 1959; 421
    - Benoeming van burger technisch personeel tot reserve officieren voor speciale diensten bij de Inundatiëngroep van het wapen der genie, 1959, 1962; 422
    - Bevordering reserve officieren, 1959, 1962, 1966; 423
    - Zegelkosten bij benoeming en bevordering KL en KLu, 1960; 424
    - Invoering formulierenset ten behoeve van de bevordering tot sergeant (wachtmeester) eerste klasse KL, 1962; 425
    - Vaststelling passeringstermijn van bevordering tot sergeant-majoor en adjudant onderofficier, 1964; 426
    - Tewerkstelling in het buitenland, 1964-1966; 427
    - Bevorderingsbevoegdheid KLD, 1965; 428
    - Opleiding en bevordering tot sergeant bij keuze, 1965-1973; 429
    - Beleid bij bevordering van beroepsonderofficieren KL, 1967; 430
    - Tijdelijke handhaving in functie na bevordering van officieren KL, 1967; 431
    - Verbintenissen op hulpniveau KVV'ers KLu, 1967-1968; 432
    - Bevorderingsgang vrouwelijke (aspirant-) officieren Luva en Milva, 1967, 1970, 1972; 433
    - Toelatingseisen voor beroepspersoneel hulpkader KLu, 1968; 434
    - Beleid bij bevordering en passering van officieren KL, 1968-1969; 435
    - Benoeming tot (onder-) officier KLu, 1968-1979; 436
    - Bevorderingseisen betreffende werkelijke dienst reserve officieren KL, KM en KLu, 1969-1974; 437
    - Wijziging functionele indeling van het fotopersoneel beneden de rang van tweede luitenant KLu, 1971; 438
    - Het gebruik van een curriculum vitae bij het aanmelden van personeel voor posten bij internationale staven, 1973; 439
    - Functie eisen officieren Gezamenlijke Staf van het Comité Verenigde Chefs van Staven (CVCS), 1973; 440
    - Bevorderingsplanning officieren KLu, 1973-1979; 441; pak
    - Tijdelijke bevordering van officieren KLu tot een hogere rang, 1975; 442
    - Kolonelsfuncties te vervullen door officieren KLu, 1975; 443
    - Bevordering tot reserve korporaal 1 KL en KLu, 1976; 444
    - Verklaring inzake afzien van bevordering bij het Korps Mobiele Colonnes (KMC), 1976; 445
    - Bevordering tot korporaal 1 Luva, 1976; 446
  - Het voorbereiden en vaststellen van algemene loopbaanpatronen voor beroepsmilitairen aangesteld voor onbepaalde tijd 1978, 48
    - Operationele vliegervaring versus het vervullen van vliegende functies in de organisatie van de Groep Lichte Vliegtuigen, 1978; 447
  - Het voorbereiden en vaststellen van aanwijzingen, richtlijnen en instructies voor het ontslagbeleid bij de krijgsmachtdelen 1954-1978, 50
    - Eervol ontslag voor in Indonesië verblijvende reserve officieren, 1954; 448
    - Personeel afkomstig van de KL in Nederlands Nieuw-Guinea en het Nederlands Detachement Verenigde Naties, 1954; 449
    - Ontslagprocedure bij huwelijk van personeel Milva, 1955; 450
    - Regeling exit-interviews, 1964-1965; 451
    - Vrijwillige voortijdige dienstverlating van officieren, 1965; 452
    - Ontslagtermijn beroepsmilitairen, 1967; 453
    - Ontheffing uit de verbintenis als luchtvarende gevolgd door groot verlof of ontslag reservepersoneel, 1968; 454
    - Reservepersoneel beneden de rang van tweede luitenant KL, 1968, 1975; 455
    - Uitstel eervol ontslag officieren en onderofficieren, 1978; 456
  - Het adviseren van de ministers van Defensie en Justitie over de herziening van het militaire strafrecht, het militair strafprocesrecht en het militair tuchtrecht 1972-1978, 64
    - Herziening van het militair tuchtrecht, 1972-1973, 1978; 457
  - Het voorbereiden en vaststellen van besluiten en regelingen betreffende de uitvoering van de wetten en AMVB's op het gebied van het militair strafrecht, het militair strafprocesrecht en het militair tuchtrecht 1956-1970, 68
    - Vermelding van groot c.q. klein verlof van delinquent in een justitiële verklaring, 1956; 458
    - Inhouding van geldelijke inkomsten als gevolg van artikel 25 van de Wet op de Krijgstucht, 1964, 1968; 459
    - Standpuntbepaling KLu betreffende het begrip krijgstucht en de plaats van het tuchtrecht, 1970; 460
  - Het voorbereiden en vaststellen van voorschriften, reglementen en aanwijzingen aan commandanten betreffende de uitvoering van het militair straf- en tuchtrecht 1964-1964, 69
    Actor: Vlootvoogden, commanderend generaals
    - Misbruik van vrijstelling van invoerrechten, 1964, 1966; 461
  - Het voorbereiden en vaststellen van voorschriften waarin toelatingseisen, onderwijsprogramma, leerstof en andere aspecten van opleidingen bij de krijgsmachtdelen worden vastgelegd 1953-1979, 96
    - Opleidingen aan de Koninklijke Militaire School te Weert, 1953-1968; 462; pak
    - Opleidingen aan de Officiers- en Kaderschool Luchtmacht, 1953-1973; 463; pak
    - Cursus aan de School voor reserve officieren van de geneeskundige dienst (SROGD), 1954; 464
    - Aanvullende opleiding officieren Ster-MTS'ers, 1954; 465
    - Opleiding Ster MTS'ers aspirant cadetten bij KL en KLu, 1954-1955; 466
    - Opleiding voor soldaat eerste klasse tot onderofficier, 1954-1955; 467
    - (Her)examens opleiding KLu, 1954, 1956; 468
    - Vaststelling leergangen tot opleiding Milva- en Luva-personeel, 1954, 1956; 469
    - Opleiding tot sergeant-majoor magazijnbeheerder, 1954, 1957; 470
    - Regeling universitaire studie jachtvliegers, 1954-1963; 471
    - Opleiding tot sergeant-majoor schrijver KL en KLu, 1954-1964; 472
    - Opleidingen voor onderofficieren, 1954-1964; 473
    - Opleiding tot (opper)wachtmeester (instructeur) der cavalerie, 1954-1964; 474
    - Opleidingen tot (opper)wachtmeester (instructeur) der luchtdoel - en veldartillerie, 1954-1965; 475
    - Opleiding en bevordering van technische opzichters KL en KLu, 1954-1965; 476
    - Opleiding tot onderofficier rij- en onderhoudsinstructeur, examinator, 1954-1965; 477
    - Opleiding sergeant (-majoor) kok, 1954-1966; 478
    - Opleidingen tot sergeant (-majoor instructeur) der genie aan de genieschool, 1954-1966; 479
    - Opleiding tot sergeant (-majoor) (instructeur) van de verbindingsdienst (hoofdradiotelegrafist en werkmeester luchtlijn), 1954-1967; 480
    - Opleidingen tot sergeant(-majoor) (instructeur) (materiaalbeheerder) der infanterie, intendance, technische dienst en AAT, 1954-1967; 481
    - Opleidingen tot sergeant en officier technicus KL, 1954-1968; 482
    - Cursussen Luchtmacht Stafschool, 1954-1977, met lacunes; 483
    - Opleiding tot beroepsofficier voor gegadigden uit Suriname en de Nederlandse Antillen, 1954-1977; 484
    - Studie rechtsgeleerdheid, economische wetenschappen, sociale wetenschappen en hogere technische vorming op rijkskosten voor beroepsofficieren KL en KLu, 1954-1978; 485-486; 2 pakken